臺灣高等法院高雄分院刑事裁定
111年度聲字第1255號
聲  請  人  臺灣高等檢察署高雄檢察分署檢察官
受  刑  人  廖士文



上列聲請人因受刑人數罪併罰有二裁判以上，聲請定其應執行之
刑（111年度執聲字第558號），本院裁定如下：
    主  文
廖士文因違反毒品危害防制條例等罪，所處各如附表所示之刑，
應執行有期徒刑拾年伍月。
    理  由
一、本件聲請的內容為：受刑人廖士文因違反毒品危害防制條例
    等數罪，先後判決確定如附表所示之刑，依刑法第53條、第
    51條第5款、刑事訴訟法第477條第1項等規定，聲請定其應
    執行之刑。
二、裁判確定前犯數罪者，併合處罰之。但有下列情形之一者，
    不在此限：一、得易科罰金之罪與不得易科罰金之罪。二、
    得易科罰金之罪與不得易服社會勞動之罪。三、得易服社會
    勞動之罪與不得易科罰金之罪。四、得易服社會勞動之罪與
    不得易服社會勞動之罪。前項但書情形，受刑人請求檢察官
    聲請定應執行刑者，依第51條規定定之，刑法第50條有明文
    規定。又數罪併罰，有二裁判以上者，依第51條之規定，定
    其應執行之刑；宣告多數有期徒刑者，於各刑中之最長期以
    上，各刑合併之刑期以下，定其刑期。但不得逾30年，刑法
    第53條、第51條第5款也分別定有明文。
三、經查，受刑人因犯如附表編號1至8所示之罪，經法院分別判
    處如附表各該編號所示之刑，並均已確定在案（詳細情形如
    附表所載），此有上述案件的刑事判決書及臺灣高等法院被
    告前案紀錄表在卷可證。其中受刑人所犯如附表編號1、3所
    示之罪所判處的宣告刑，得易科罰金、易服社會勞動；如附
    表編號2所示之罪所判處的宣告刑，則不得易科罰金、但得
    易服社會勞動；另如附表編號4至8所示之罪所判處的宣告刑
    則均不得易科罰金、易服社會勞動，依法原不得併合處罰，
    但受刑人已經依刑法第50條第2項規定請求檢察官向本院聲
    請合併定應執行刑，此有受刑人所提出的聲請書可以證明（
    見本院卷第11頁）。又本院為附表所示案件犯罪事實最後判
    決的法院，且附表所示案件，都是於最先判決確定之附表編
    號1所示案件確定前所犯，故本件聲請於法有據。又依上述
    法律規定，本件所定應執行之刑，應在各罪最長刑期即有期
    徒刑4年（附表編號8部分）以上，如附表所示各罪宣告刑之
    總和以下定之（但因加總結果超過有期徒刑30年，故為有期
    徒刑30年以下），而不得逾越刑法第51條第5款所規定的法
    律外部界限；同時也不得逾越附表編號4至8所示之罪曾定應
    執行刑（有期徒刑10年）與附表編號1至3所示宣告刑之總和
    ，即有期徒刑10年8月（10年+3月+3月+2月＝10年8月）的內
    部界限。
四、檢察官就本案如何定刑，並未表示意見，受刑人則具狀表示
    希望從輕量刑。本院考量：「受刑人所犯如附表所示之罪，
    其中附表編號4至8部分，都是犯販賣第二級毒品罪，而附表
    編號2部分，則是犯轉讓禁藥罪，而販賣毒品罪與轉讓禁藥
    罪之罪質相近（區別只在於轉讓時是否具有營利的意圖）；
    另受刑人附表編號1、3所犯，亦是觸犯毒品危害防制條例之
    犯行；受刑人販賣毒品、轉讓禁藥的對象人數、次數、總交
    易金額；附表編號1至8所示犯行的犯罪時間差距；受刑人依
    上述犯行具體犯罪事實所呈現整體犯行的應罰適當性、矯正
    必要性」等一切情狀，就受刑人所犯如附表所示之罪所處之
    刑，定其應執行之刑如主文所示。
五、附表編號1、3所示之罪，依刑法規定原本雖得易科罰金，但
    既然與不得易科罰金之附表編號2、4至8所示之罪併合處罰
    而不得易科罰金，自不需再諭知易科罰金之折算標準。
六、依刑事訴訟法第477 條第1 項，裁定如主文。
中　　華　　民　　國　　111 　年　　10　　月　　31　　日
                      刑事第四庭審判長法  官  黃建榮
                                      法  官  李嘉興
                                      法  官  陳君杰　　
以上正本證明與原本無異。
如不服本裁定應於送達後5日內向本院提出抗告狀。
中　　華　　民　　國　　111 　年　　10　　月　　31　　日
　　　　　　　　　　　　　　　　　　　書記官  吳璧娟
附表：
編號  罪名 犯罪日期 宣告刑 最後事實審 判決日期 確定日期 備註 1  施用第二級毒品 108 年11月10日 有期徒刑3月，如易科罰金，以新臺幣1000元折算1日 臺灣高雄地方法院109年度簡字第4038號 110 年 1月18日 110 年 2月25日  2  轉讓禁藥 108 年11月6日 有期徒刑3月 臺灣高雄地方法院110年度訴字第224號 111 年 3月23日 111 年 6月23日  3  幫助施用第二級毒品 108 年11月10日 有期徒刑2月，如易科罰金，以新臺幣1000元折算1日 同上 同上 同上  4  販賣第二級毒品 108 年8月4日、9日、28日、9月3日、7日、13日、25日、10月6日（共8罪） 各處有期徒刑3年7月 本院111年度上訴字第485號 111 年 8月30日 111 年 9月27日 編號4至8所示之罪，曾經定執行刑為有期徒刑 10年 5  販賣第二級毒品 108 年8月21日、22日、17日、27日、31日、9月1日、2日、14日、24日、29日、10月20日、21日、 11月1日（共13罪） 各處有期徒刑3年8月 同上 同上 同上  6  販賣第二級毒品 108 年9月6日、 10月1日（共2罪） 各處有期徒刑3年9月 同上 同上 同上  7  販賣第二級毒品 108 年8月9日、 26日、9月7日（共3罪） 各處有期徒刑3年10月 同上 同上 同上  8  販賣第二級毒品 108 年8月8日 有期徒刑4年 同上 同上 同上